臺灣苗栗地方法院刑事判決　　　　　　　　　　　　　九十二年度易字第四０三號
　　公　訴　人　臺灣苗栗地方法院檢察署檢察官
　　被　　　告　甲○○　男　四.
右列被告因竊盜案件，經檢察官提起公訴（九十二年度偵字第三三九六號）及移送併
辦（九十二年度偵字第三六一五號），經本院合議庭裁定適用簡式審判程序，判決如
左：
    主  文
甲○○共同連續於夜間侵入住宅竊盜，處有期徒刑壹年貳月。扣案之鑰匙壹支沒收。
    事  實
一、甲○○曾有竊盜、侵占、違反藥事法、麻醉藥品管理條例等多項前科，素行不良
    。民國八十四年間，因犯贓物罪及違反森林法、藥事法等案件，分別經法院判處
    有期徒刑一年、十月、四月、十月確定，嗣經臺灣高等法院更定其應執行之刑為
    有期徒刑二年八月，自八十三年十二月二十八日入監，執行至八十五年九月十五
    日假釋，迄八十六年十月十日甫假釋期滿執行完畢（距本件起訴行為之日已逾五
    年，故未構成累犯）。又於九十一年間，因違反毒品危害防制條例案件，經本院
    判處有期徒刑六月確定，惟甲○○拒未到案接受執行，嗣經通緝後，迄九十二年
    十月二日始入監服刑，迄未執行完畢。
二、詎甲○○仍不知悔改，(1)於民國九十二年五月二十八日凌晨三時許，在台中縣大
    肚鄉營埔村營埔巷一之四號「鉅堡工業股份有限公司」（下稱「鉅堡公司」）旁
    空地上，與鍾國強、蘇清松（右二人由檢察官另行起訴）結夥三人，共同基於意
    圖為自己不法所有之概括犯意聯絡，推由甲○○負責把風，鍾國強、蘇清松二人
    以徒手竊取屬於乙○○所有、未懸掛車牌之車號ＩＮ—二○三號營業用大貨車得
    手。並於得手後將該車駛往苗栗縣公館鄉鶴岡區藏匿。嗣後因蘇清松於同年六月
    二十三日又將該車駕駛至苗栗縣公館鄉○○村路邊之河床內，為警於同日晚上十
    時許，在該處查獲正在車內睡覺之蘇清松，起出上開大貨車，始循線查獲上情。
    (2)甲○○承上揭竊盜之概括犯意，復於九十二年八月二十六日凌晨三時許，在新
    竹市○區○○里○○路二十三巷伍聯社旁，先單獨一人以自備之鑰匙一支（已扣
    案），竊取丙○○所有置於路邊之車牌號碼Ｔ二─一一三五號自用小貨車得手，
    留供己用；(3)又於次日（二十七日）夜間一時許，夥同綽號「阿良」，姓名年籍
    不詳之成年男子，共同駕駛上述竊得之Ｔ二─一一三五號自用小貨車，前往苗栗
    縣銅鑼鄉朝陽村朝北四十號丁○○所有之住宅，趁該住宅鐵捲門未上鎖之機會，
    推由「阿良」徒手拉起鐵捲門，共同於夜間侵入該住宅，竊取放置於屋內之鋼製
    大門一扇、不鏽鋼材料二批、鋁窗成品十組等物。並於得手後，由甲○○駕駛上
    述贓車，運載竊得之物至他處販賣，適於同日上午五時十分許，途經苗栗縣三義
    鄉西湖村西湖汽車旅館前，為巡邏警員發現所駕駛者為贓車而予逮捕查獲。
二、案經苗栗縣警察局苗栗分局移送臺灣苗栗地方法院檢察署檢察官偵查起訴及移送
    併辦。
    理  由
一、本件被告甲○○所犯為刑法第三百二十條第一項、第三百二十一條第一項第一款
    、第四款之罪，核屬刑事訴訟法第二百七十三條之一第一項所定死刑、無期徒刑
    、最輕本刑為三年以上有期徒刑以外之罪，亦非高等法院管轄之第一審案件，而
    被告於本院行準備程序中就被訴事實為有罪之陳述，經告知被告簡式審判程序之
    旨並聽取當事人意見後，本院合議庭裁定由受命法官獨任進行簡式審判程序，合
    先敘明。
二、訊據被告甲○○對於右揭事實於審理中坦承不諱，而有關事實(1)部分，經核與同
    案共犯鍾國強、蘇清松二人於警訊、偵查中供述內容相符，且與被害人乙○○於
    警訊指訴失竊之情節一致，復有贓物認領保管單一紙附卷可稽；有關事實(2)(3)部
    分，經核亦與被害人丙○○、丁○○二人於警訊中指訴失竊之情節相符，並有贓
    物領據二紙、車輛竊盜資料個別查詢報表一紙及扣案之鑰匙一支在案可佐，足認
    被告上開審理中之自白與事實相符。事證明確，被告犯行洵堪認定。
三、被告甲○○所犯如事實(1)之犯行，係犯刑法第三百二十一條第一項第四款之結夥
    三人竊盜罪；所犯如事實(2)之犯行，係犯刑法第三百二十條第一項之竊盜罪；所
    犯如事實(3)之犯行、係犯刑法第三百二十一條第一項第一款之於夜間侵入住宅竊
    盜罪。被告甲○○所犯如事實(1)之犯行，渠與鍾國強、蘇清松三人間；所犯如事
    實(3)之犯行，渠與綽號「阿良」二人間，均有犯意之聯絡與行為之分擔，均為共
    同正犯。被告先後數行為，時間緊接，所犯罪名之基本構成要件相同，顯係基於
    概括犯意為之，為連續犯，應依刑法第五十六條規定，以其中情節較重如事實(3)
    所為之於夜間侵入住宅竊盜犯行，以一罪論並加重其刑。又被告所犯如事實(1)之
    犯行，雖未據起訴，惟既經查與起訴部分有裁判上一罪之連續犯關係，自為起訴
    效力所及，且檢察官既已移請併辦，本院自得併予審理。茲審酌被告雖因本件之
    犯罪行為，距其前受有期徒刑之執行已逾五年；而最近一次之施用毒品犯行，又
    因尚未執行完畢，致不構成累犯，然堪證其素行不佳；且被告於行竊時，正值壯
    年，所為竊盜犯行，又或係以結夥為之，或係侵入他人住宅，惡性較重，且對社
    會之危害亦鉅，本應從重處罰；惟念其犯後尚能坦承犯行等一切情狀，量處如主
    文所示之刑，以示懲儆。扣案之鑰匙一支，為被告所有，供被告實施如事實(2)之
    犯罪使用，業據被告供明在卷，爰依刑法第三十八條第一項第二款、第三項規定
    沒收。
據上論斷，應依刑事訴訟法第二百七十三條之一第一項、第二百九十九條第一項前段
、刑法第二十八條、第五十六條、第三百二十一條第一項第一款、第三十八條第一項
第二款、第三項，判決如主文。
本案經檢察官廖啟村到庭執行職務。
中　　　華　　　民　　　國　　九十三　　年　　　一　　　月　　二十九　　日
                                臺灣苗栗地方法院刑事第三庭
                                        法  官   楊  台  清
右正本證明與原本無異。
如不服本判決，應於判決送達後十日內向本院提出上訴狀( 應附繕本 )，上訴於
臺灣高等法院台中分院。
                                        書記官   李  達  成
中　　　華　　　民　　　國　　九十三　　年　　　一　　　月　　二十九　　日
附錄本案論罪科刑法條
刑法第三百二十一條第一項第一款
犯竊盜罪而有左列情形之一者，處六月以上、五年以下有期徒刑：
一  於夜間侵入住宅或有人居住之建築物、船艦或隱匿其內而犯之者。
